# 求助版主，外资企业减资问题

提问人：ayue1979 时间：2016-04-12 09:43:29
陈老师好! 有一外商独资企业，投资方为外国公司，原注册资本 800 万美元，原投入汇率 8 ，账面实收资本 6400 万人民币。现减资至 50 万美元，企业已用现时汇率6.2购汇 750 万美元汇出境外，直接冲减实收资本 4650 万人民币。账载实收资本 50 万美元，人民币金额 1750 万元。 请问老师，该如何调整实收资本账面金额？ 另：减资日账载盈余公积 560 万人民币，未分配利润-50万元，会计分录处理时，是否需要将盈余公积与未分配利润同比减少？减资日是否需要按税局（ 2011 ） 34 号文的规定，计算投资方资本转让所得相关税费？ 在线等!期待回复!

回答人：chenyiwei
对减资时减少账面实收资本所用的汇率并无明文规定，我倾向于不是用减资当日即期汇率，而是用实收资本账面上的历史平均汇率（本案例中为 8 ），差额调整资本公积。即：借：实收资本 6000 万（=750万*历史汇率 8 ），贷：银行存款 4650 万，贷：资本公积——股本溢价 1350 万。 减资日盈余公积和未分配利润不应同步变动。如果上述分录中贷记银行存款的金额超出了借记实收资本的金额，则该差额应依次借记资本公积（资本溢价）、盈余公积、未分配利润。